臺灣高等法院臺中分院刑事裁定　
111年度聲字第746號
聲  請  人  臺灣高等檢察署臺中檢察分署檢察官     
受  刑  人  陳松宜



上列聲請人因受刑人數罪併罰有二裁判以上，聲請定其應執行之
刑（聲請案號：111年度執聲字第344號），本院裁定如下：
    主  文
陳松宜因犯如附表所示各罪所處之刑，應執行有期徒刑貳年拾月
。
    理  由
一、聲請意旨略以：受刑人陳松宜因違反毒品危害防制條例等罪
    ，先後經判決確定如附表。數罪中雖有刑法第50條第1項但
    書所列情形，惟受刑人已請求檢察官聲請定應執行刑，有臺
    灣臺中地方檢察署民國111年3月16日是否請求定應執行刑調
    查表足稽，應依刑法第50條第2項、第53條及第51條第5款規
    定，定其應執行之刑，爰依刑事訴訟法第477條第1項規定聲
    請定其應執行刑等語。
二、按裁判確定前犯數罪者，併合處罰之。但有下列情形之一者
    ，不在此限：一、得易科罰金之罪與不得易科罰金之罪。二
    、得易科罰金之罪與不得易服社會勞動之罪。三、得易服社
    會勞動之罪與不得易科罰金之罪。四、得易服社會勞動之罪
    與不得易服社會勞動之罪。前項但書情形，受刑人請求檢察
    官聲請定應執行刑者，依第51條規定定之，刑法第50條定有
    明文。故若受刑人就其所犯數罪所處之各刑，有刑法第50條
    第1項但書之情形 ，而欲一同併合處罰時，應由受刑人請求
    檢察官向法院聲請定應執行刑，檢察官不得自行依職權逕向
    法院聲請，以維受刑人之權益。
三、經查：
　㈠受刑人陳松宜因違反毒品危害防制條例數罪，經臺灣臺中地
    方法院及本院先後判處如附表所示之刑，均經確定在案，有
    各該案件判決書及其臺灣高等法院被告前案紀錄表在卷可稽
    。而受刑人所犯如附表所示之各罪，編號1所示之罪為得易
    科罰金、得易服社會勞動之罪，編號2至3所示之罪則為不得
    易科罰金、不得易服社會勞動之罪，合於刑法第50條第1項
    但書之情形。茲檢察官依受刑人陳松宜之請求聲請合併定其
    應執行之刑，有卷附受刑人111年3月16日「刑法第50條第1
    項但書案件是否請求定應執行刑調查表」可稽，本院審核認
    聲請為正當。復依最高法院110年度台抗大字第489號大法庭
    裁定意旨：「定應執行刑，不僅攸關國家刑罰權之行使，於
    受刑人之權益亦有重大影響，除顯無必要或有急迫情形外，
    法院於裁定前，允宜予受刑人以言詞、書面或其他適當方式
    陳述意見之機會，程序保障更加周全。」本院函知受刑人於
    文到後5日內陳述意見，受刑人於111年4月13日親自收受本
    院函文後，旋於同年月13日以陳述意見調查表示其應受公允
    量刑之意見（應依公平、公正、比例原則及其犯罪情節酌予
    定刑），有本院111年4月6日111中分高刑竟111聲746字第03
    150號刑事庭函（稿）、送達證書、本院陳述意見調查表各1
    份在卷（見本院卷第137、139、141頁）可稽。
　㈡另附表編號2至3所示之罪，曾經臺灣臺中地方法院以110年度
    訴字第52號判決處應執行有期徒刑2年8月，嗣受刑人不服提
    起上訴，經本院以110年度上訴字第1029號判決駁回上訴，
    並經最高法院於111年2月16日以111年度台上字第829號判決
    駁回上訴確定在案，則附表編號2至3原裁判關於定應執行刑
    部分之基礎，將因本院重新裁定而使原定應執行刑當然失效
    。惟考量法律性內部界限之拘束，更不得重於原裁判原定之
    應執行刑，使受刑人陷於更不利之結果，並參考受刑人之意
    見（見本院卷第141頁），於衡酌受刑人人格、所犯各罪侵
    害法益之異同（編號1為財產上犯罪；編號2至3則均侵害國
    家社會法益之犯罪、罪質相同）、對侵害法益之加重效應及
    時間、空間之密接程度（按編號1於109年10月；編號2至3則
    連續於109年11月至12月間），刑罰邊際效應隨刑期而遞減
    及行為人所生痛苦程度隨刑期而遞增，考量受刑人復歸社會
    之可能性，而為整體評價後，爰定應執行刑如主文所示。
據上論斷，應依刑事訴訟法第477條第1項，刑法第53條、第51條
第5款，裁定如主文。 
中　　華　　民　　國　　111 　年　　4 　　月　　27　　日
            刑事第九庭  審判長法　官　紀　文  勝
                              法　官　紀  佳  良
                              法　官　賴  妙  雲
以上正本證明與原本無異。
如不服本裁定，應於收受送達後5日內向本院提出抗告書狀。因
疫情而遲誤不變期間，得向法院聲請回復原狀。

                              書記官  林  玉  惠
　　　　　　　　　　　　　　　
中　　華　　民　　國　　111 　年　　4 　　月　　27　　日
附表
編號  1  2 3 罪名  竊盜 毒品危害防制 條例 毒品危害防制 條例 宣告刑   有期徒刑3月 有期徒刑2年2月 有期徒刑1年2月 犯罪日期   109.10.01 109.11.26 109.12.08 偵查(自訴)機關年度及案號  臺中地檢110年度 偵字第9067號 臺中地檢109年度 偵字第37152號等 臺中地檢109年度偵字第37152號等 最後 事 實 審 法院 臺灣臺中地方法院 臺灣高等法院 臺中分院 臺灣高等法院 臺中分院  案號 110年度簡上字第 269號 110年度上訴字第 1029號 110年度上訴字第 1029號  判決日期 110.07.29  110.11.17 110.11.17 確定判決 法院  臺灣臺中地方法院 最高法院 最高法院  案號 110年度簡上字第 269號 111年度台上字第 829號 111年度台上字第 829號  確定判決日期 110.07.29 111.02.16 111.02.16 得易科、易服社勞否之案件  得易科 得社勞 不得易科 不得社勞 不得易科 不得社勞 備註  臺中地檢110年度執字第11184號 臺中地檢111年度執字第2698號 臺中地檢111年度執字第2698號   編號2至3定應執行刑有期徒刑2年8月